【裁判字號】    90,易,237
【裁判日期】    900731
【裁判案由】    竊盜
【裁判全文】
臺灣花蓮地方法院刑事判決                            九十年度易字第二三七號
    公  訴  人  臺灣花蓮地方法院檢察署檢察官
    被      告  甲○○
右列被告因竊盜案件，經檢察官提起公訴（九十年度偵字第一０八二號），本院判決
如左：
    主  文
甲○○竊盜，處有期徒刑陸月，如易科罰金，以參佰元折算壹日。
    事  實
一、甲○○前曾於民國八十九年九月間因竊盜案件，經本院於八十九年十月三十日判
    處有期徒刑五月，緩刑三年，仍在緩刑期內，猶不知警惕，復意圖為自己不法之
    所有，利用其於九十年四月二日晚上，為乙○○所承租，平時專作開設茶葉行使
    用，未曾供人居住過之花蓮縣花蓮市○○○路一二二號房屋作室內裝潢之機會，
    私自將該房屋之後門鎖打開，而於翌（三）日清晨五時許前往該處，打開未上鎖
    之乙○○上開茶葉行後門，進入屋內（侵入建築物部分未據告訴）竊取乙○○所
    有現金新台幣（下同）一萬七千二百元（含仟元紙鈔九張、五百元紙鈔三張、一
    百元紙鈔二十張、十元硬幣四百七十枚）、茶葉五包、玫瑰石二片、含木質底座
    之風景石一塊等財物，得手後，除將茶葉包五包放置於其不知情之友人位於花蓮
    吉安鄉○○路四八九號房屋藏放外，其餘財物均藏置於向他人借用之車號ＤＰ─
    五五七二號自小客車後車廂內藏放，並開車往台北縣三重市○○街二三八之二
    號六樓不知其犯罪之友人住處藏匿。嗣經乙○○循線同月四日上午在甲○○藏匿
    處之上址發現甲○○後，報警查獲，並起出上開一萬七千二百元、茶葉五包、玫
    瑰石二片、含底座之風景石一塊等財物。
二、案經花蓮縣警察局花蓮分局報請臺灣花蓮地方法院檢察署檢察官偵查起訴。
    理  由
一、訊據被告甲○○對於右揭犯罪事實，除辯稱：行竊時間，是早上五點多，天已微
    亮，不是夜間等語外，就其如何利用於前一日晚上，為乙○○房屋裝潢之機會，
    將該屋後門之鎖打開，而於翌日清晨五時多，打開未上鎖之後門，進入該茶葉行
    屋內竊得仟元紙鈔九張、五百元紙鈔三張、一百元紙鈔二十張、十元硬幣四百七
    十枚等現金、茶葉五包、玫瑰石二片、含林質底之風景石一塊等竊盜犯行，均坦
    承不諱。核與被害人乙○○指述被竊及如何尋獲被告經過情節相符，復有被告被
    查獲後所起出之千元紙鈔九張、五百元紙鈔三張、一百元紙鈔二十張、十元硬幣
    四百七十枚等現金、茶葉五包、玫瑰石二片、含底座之風景石一塊，查獲被竊物
    品之照片九幀，以及乙○○領回上開被竊物品，而出具之發還贓證物品保管領據
    一紙附警訊卷可稽。事證明確，被告犯行堪以認定。
二、查被告於夜間侵入被害人所承租，平日未曾供人居住之茶葉行屋內，竊得上述財
    物之所為，核係犯刑法第三百二十條第一項之竊盜罪。公訴人認被告所為係於夜
    間侵入住宅竊盜罪，固非無見，然查，刑法第三百二十一條第一項第一款所謂有
    人居住之建築物，雖不以行竊時居住之人即在其內為必要，但必須通常為人所居
    住之處所，始足以當之。本件被告侵入行竊之處所花蓮市○○○路一二二號房屋
    ，係專供店面使用，平時均未曾供人居住過之事實，已據被害人乙○○到庭具結
    證稱：「花蓮市○○○路一二二號房子是我租的，用來開茶葉行，從九十年三月
    八日開始承租，我租下整棟樓，沒有其他住戶，我全家都是住在昌隆六街三號，
    沒有住在那邊，每天茶葉行打烊之後，就沒有人住在裡面，我們也沒有人在那裡
看店，請甲○○來裝潢的時候，茶葉已經擺在裡面，一邊裝潢、一邊營業，還不
    算正式開業，是在該店遭甲○○偷竊財物後，我們才找人去顧店住在那裡等語綦
    詳，有本院審判筆錄可稽。核依被害人乙○○上揭所述內容可知，該茶葉行，平
    日無人居住其間，打烊後，亦無人看守其間，僅將茶葉存放其內，尚難認係有人
    居住之住宅或建築物，公訴人漏未斟酌此點，稍有未合，惟其基本事實同一，本
    院自應審理，並變更其起訴法條。爰審酌被告之素行非佳、前犯竊盜罪，在緩刑
    期間，猶再犯竊盜罪，犯罪後坦白承認深表悔悟態度良好、所竊得之財物已全部
    還給被害人等一切情狀，量處如主文所示之刑，並諭知易科罰金之折算標準。
三、至被告所辯行竊時已天亮部分，查被告於行竊翌日即四日警、偵訊、本院調查時
    ，均供承行竊時間為清晨五點鐘，核被告行竊之時刻應為日出之前尚屬夜間，有
    中央氣象局日出日落時刻表一份在卷可按，惟此部分與被告所犯上述普通竊盜罪
    之成立，不生影響，僅附予敘明。
據上論結，應依刑事訴訟法第二百九十九條第一項前段、第三百條，刑法第三百二十
條第一項、第四十一條第一項前段、罰金罰鍰提高標準條例第一條前項、第二條，判
決如主文。
本案經檢察官李子春到庭執行職務。
中      華      民      國      九十    年      七      月    三十一    日
                                臺灣花蓮地方法院刑事庭
                                    法  官  吳  順  龍
右正本證明與原本無異。
如對本判決不服，應於送達後十日內，向本院提出上訴狀。（應抄附繕本）告訴人或
被害人如對於本判決不服者，應具備理由請求檢察官上訴，其上訴期間之計算係以檢
察官收受判決正本之日期為準。
                                    法院書記官
中      華      民      國      九十    年      七      月    三十一    日
附錄本判決論罪之法律條文：
刑法第三百二十條第一項：
意圖為自己或第三人不法之所有，而竊取他人之動產者，為竊盜罪，處五年以下有期
徒刑、拘役或五百元以下罰金。


司法院資訊處製作；財團法人民間司法改革基金會備份。
